臺灣臺中地方法院交通事件裁定　　　　　　　　　　九十三年度交聲字第六七號
　　原處分機關　交通部公路總局台中區監理所
　　異議人即
　　受處分人　　甲○○
右列受處分人因違反道路交通管理處罰條例案件，對於交通部公路總局台中區監理所
九十三年七月三十日所為之裁決（中監違字第裁６０─0000000號裁決書），
聲明異議，本院裁定如左：
    主  文
異議駁回。
    理  由
一、原處分機關略以：本案係台中市警察局第三分局舉發受處分人甲○○駕駛車號Ｎ
    Ｊ─８００５號自小客車於八十八年九月十八日二十三時二十九分許，行經台中
    市○○路處，因「酒後駕車經測試值為0.5MG/L（禁駛）」違規，受處分人未於
    應到案日期前到案，本所遂於九十三年七月三十日以中監違字第裁６０─000
    0000號裁決書，裁處罰鍰新台幣一萬二千元整，並吊扣駕駛執照六個月，逾
    期則依裁決書處罰主文規定裁處，於法並無不合等語。
二、本件異議人即受處分人甲○○則以：異議人當時未收取簽名任何字體的罰單，直
    到今年九十三年八月三日才收到此件罰鍰，若當時有開紅單而異議人也有簽名且
    紅單上有記載規定期限內要繳納，而因個人因素未繳罰款，而導致被罰雙倍那理
    當被罰，可是當時警員並無開單，我們也確實沒有收到紅單，近日至台中區監理
    所查詢調閱當時的資料，單子上的拒簽之字不是異議人所寫，也沒有拒簽之事而
    相反的拒簽這樣的事非同小可，就不只是一張紅單了，且是隔多年才收到此訊息
    實感困惑，爰聲明異議。
三、按汽車駕駛人駕駛汽車有「酒精濃度過量」情形者，處新台幣六千元以上一萬二
    千元以下罰鍰，並當場禁止其駕駛及吊扣其駕駛執照六個月，（舊）道路交通管
    理處罰條例第三十五條第一項定有明文。復依（舊）違反道路交通管理事件統一
    裁罰標準表規定，逾期者，處罰鍰新台幣一萬二千元整，並吊扣其駕駛執照六個
    月。經查：本件受處分人甲○○駕駛車號ＮＪ─８００５號自小客車於八十八年
    九月十八日二十三時二十九分許，行經台中市○○路處，為台中市警察局第三分
    局舉發因「酒後駕車經測試值為0.5MG/L」違規並掣開中市警交字第７４８９８
    ８４號舉發通知單舉發等情，有前揭舉發通知單、酒精濃度測試值證明單等在卷
    可稽，異議人雖不否認有酒後駕車之行為，辯稱：未收受舉發通知單云云，惟本
    件違規乃由員警當場舉發，異議人於警員測試其酒精濃度後拒絕簽收違反道路交
    通管理事件通知單，業經舉發警員在舉發違反道路交通管理事件通知單上簽名欄
    處明確記載「拒簽」，異議人既係拒收，依「違反道路交通管理事件統一裁罰標
    準及處理細則」第十一條第一項規定「視為已收受」，即為合法送達予異議人，
    是異議人所稱未收到舉發通知單云云，就裁罰結果亦不生影響。從而，原處分機
    關據以援引上開規定，裁處罰鍰新台幣一萬二千元並吊扣駕駛執照六個月，並無
    不當。本件異議為無理由，應予駁回。
四、據上論斷，應依道路交通管理處罰條例第八十七條第二項、道路交通案件處理辦
    法第十九條，裁定如主文。
中      華      民      國    九十三    年      九      月    三十      日
                                        臺灣臺中地方法院交通法庭
                                            法  官  王  靜  秋
右正本證明與原本無異。
如不服本裁定應於送達後五日內向本院提出抗告狀。
                                            書記官
中      華      民      國    九十三    年    九     月    三十      日
